臺灣嘉義地方法院刑事判決
110年度金訴更一字第2號
公  訴  人  臺灣嘉義地方檢察署檢察官
被      告  蘇美惠


            徐月香




指定辯護人  楊漢東律師
上列被告因加重詐欺等案件，經檢察官提起公訴（109年度偵字
第9913號），前經本院於中華民國110年7月29日以110年度金訴
字第144號為管轄錯誤判決後，公訴人不服提起上訴，經臺灣高
等法院臺南分院以110年度金上訴字第1049號判決撤銷發回，本
院更為判決如下：
    主      文
蘇美惠犯三人以上共同詐欺取財罪，處有期徒刑壹年肆月。又犯
三人以上共同詐欺取財罪，處有期徒刑壹年壹月。應執行有期徒
刑壹年陸月。
未扣案犯罪所得新臺幣貳萬肆仟元沒收，於全部或一部不能沒收
或不宜執行沒收時，追徵其價額。
扣案SUGAR廠牌行動電話壹具(含門號○○○○○○○○○○號晶片卡壹張)
沒收。
徐月香犯三人以上共同詐欺取財罪，處有期徒刑壹年肆月。
扣案IPHONE廠牌行動電話壹具(含門號○○○○○○○○○○號晶片卡壹張)
沒收。
    事實及理由
壹、犯罪事實
一、蘇美惠及徐月香於民國109年間，分別基於參與犯罪組織之
    犯意，加入以施用詐術為手段騙取不特定人金錢為目的之暱
    稱「bojing richie Lee」及「鼎金數位金融-LEO/子珺」等
    真實姓名年籍資料不詳之人所組成結構性詐騙集團（下稱本
    案詐騙集團），由蘇美惠及徐月香負責擔任收取詐騙款項之
    「收水」工作。
二、蘇美惠及徐月香參與本案詐騙集團之犯罪組織後，分別為下
    列行為：
  ㈠蘇美惠及「bojing richie Lee」與「鼎金數位金融-LEO/子
    珺」共同意圖為自己不法所有，基於加重詐欺取財及掩飾、
    隱匿特定犯罪所得去向之犯意聯絡，由蘇美惠向不知情友人
    陳○○借得其母陳○○所申辦中華郵政股份有限公司帳號000-00
    000000000000號帳戶（下稱本案帳戶）使用(陳○○及陳○○均
    經檢察官為不起訴處分確定)，另由「bojing richie Lee」
    以「Nobleengineer」、「Douglas Zhang」等名義對林○○佯
    稱「其海上鑽油平台機器損壞需協助匯款」等語，致林○○陷
    於錯誤而於109年7月27日上午11時11分許，以其女兒戴○○所
    申辦遠東國際商業銀行股份有限公司00000000000000號帳戶
    將新臺幣(下同)111萬5520元匯入本案帳戶，再由蘇美惠依
    「bojing richie Lee」指示通知陳○○領取該筆款項，陳○○
    因而於同年月28日下午4時32分許，在嘉義縣六腳蒜頭郵局
    臨櫃提領後隨即交付該筆款項予蘇美惠。蘇美惠收款後復依
    「bojing richie Lee」指示於同日晚間7時許，在臺灣桃園
    國際機場第二航廈某餐廳內轉交該筆款項予「鼎金數位金融
    -LEO/子珺」並從中獲取4萬元供作報酬。
  ㈡蘇美惠及徐月香與「bojing richie Lee」(即「Official」)
    共同意圖為自己不法所有，基於加重詐欺取財及掩飾、隱匿
    特定犯罪所得去向之犯意聯絡，由「bojing richie Lee」
    以「Gen Wang wei」名義向吳○○佯稱「其於伊拉克當兵隨時
    會死掉，請依暱稱『unitednationvacation』聯合國帳號指示
    協助其離開伊拉克」，「bojing richie Lee」再以「unite
    dnationvacation」名義要求吳○○匯款致其陷於錯誤，於109
    年7月30日上午10時4分許，在臺中市大里永隆郵局臨櫃將30
    萬元匯入本案帳戶，蘇美惠及徐月香即依「bojing richie 
    Lee」指示相互聯繫，並通知陳○○提領本案帳戶內40萬元款
    項(含另筆由不詳人士匯入之10萬元)，徐月香並對陳○○誘以
    2萬元報酬遭拒後再提高至5萬元，然因陳○○已察覺有異而報
    警處理並假意應允相約見面，蘇美惠及徐月香則共同搭乘由
    不知情之劉○○駕駛車牌號碼000-0000號計程車，於109年8月
    7日下午3時10分許，抵達嘉義縣六腳蒜頭郵局與陳○○碰面欲
    收取該筆款項時，為警當場查獲而洗錢未遂(吳○○匯入本案
    帳戶30萬元業經發還)。
貳、證據能力
一、組織犯罪防制條例第12條第1項中段規定「訊問證人之筆錄
    ，以在檢察官或法官面前作成，並經踐行刑事訴訟法所定訊
    問證人之程序者為限，始得採為證據」，係以立法排除被告
    以外之人於警詢或檢察事務官調查中所為之陳述，得適用刑
    事訴訟法第159條之2、第159條之3及第159條之5規定，是證
    人於警詢時之陳述，於違反組織犯罪防制條例案件，即絕對
    不具有證據能力，自不得採為判決基礎；至於共犯被告於偵
    查中以被告身分之陳述，仍應類推適用上開規定，定其得否
    為證據（最高法院107年度台上字第3589號判決意旨參照）
    。本判決下開引用被告蘇美惠及徐月香(下合稱被告2人)以
    外之人於審判外之陳述，於警詢時及偵查中未經具結之陳述
    部分，均屬被告以外之人於審判外之陳述，依前開說明，於
    被告2人所涉參與犯罪組織罪名即絕對不具證據能力，不得
    採為判決基礎，然就涉犯加重詐欺取財及洗錢罪部分，則不
    受此限制。是本判決下開所引被告2人以外之人於警詢或偵
    查中未經具結之陳述，均非用於證明被告2人涉犯組織犯罪
    防制條例部分，先予敘明。　　
二、被告以外之人於審判外之陳述，雖不符刑事訴訟法第159條
    之1至第159條之4之規定，而經當事人於審判程序同意作為
    證據，法院審酌該言詞陳述或書面陳述作成時之情況，認為
    適當者，亦得為證據。當事人、辯護人於法院調查證據時，
    知有第159條第1項不得為證據之情形，而未於言詞辯論終結
    前聲明異議者，視為有前項之同意，刑事訴訟法第159條之5
     第1項、第2項規定甚明。本判決所引用之傳聞證據，檢察
    官、被告2人與辯護人於審判程序中均同意作為證據使用，
    或知有傳聞證據之情形而未於言詞辯論終結前聲明異議，本
    院審酌該等證據作成時之情況，並無違法取證之情形，又與
    本案有關聯性，認為以之作為證據應屬適當，均具有證據能
    力。
參、認定犯罪事實所憑之證據及理由
一、被告蘇美惠部分：
　  上開犯罪事實，業經蘇美惠於警詢、偵查及審理時均坦承不
    諱（警096卷第15頁至第23頁、偵9913卷第37頁至第41頁、
    本院更一卷㈠第121頁至第139頁、本院更一卷㈡第148頁），
    核與告訴人林○○指訴（警096卷第34頁至第37頁）及證人陳○
    ○證述（警096卷第1頁至第12頁）相符，並有林○○之臺北市
    政府警察局中正第一分局忠孝東路派出所受理刑事案件報案
    三聯單、內政部警政署反詐騙諮詢專線紀錄表、受理詐騙帳
    戶通報警示簡便格式表、金融機構聯防機制通報單（警096
    卷第44頁至第48頁）、林○○之遠東銀國際商業銀行新臺幣匯
    款申請書、外幣匯入匯款指示、LINE對話紀錄畫面翻拍照片
    （警096卷第54頁至第66頁）、本案帳戶顧客資料、郵政存
    簿/綜合儲金儲戶申請變更帳戶事項申請書、印鑑單、客戶
    歷史交易清單（警096卷第83頁至第90頁）、陳○○提領贓款
    照片（警096卷第91頁至第93頁）、蘇美惠與陳○○(暱稱「陳
    師傅」）LINE對話紀錄畫面翻拍照片（警096卷第94頁至第9
    6頁）、蘇美惠與「bojing richie Lee」LINE對話紀錄畫面
    翻拍照片（警096卷第97頁至第109頁）、蘇美惠與「鼎金數
    位金融-LEO/子珺」LINE對話紀錄畫面翻拍照片（偵9913卷
    第73頁至第115頁）在卷可憑，足認蘇美惠任意性自白核與
    事實相符，堪予採信。　
二、被告徐月香部分：
　  訊據被告徐月香固承認經「bojing richie Lee」指示其於1
    09年8月7日與蘇美惠共同搭乘計程車抵達嘉義縣六腳蒜頭郵
    局欲向陳○○收取款項而遭員警當場逮捕等情，惟矢口否認有
    何參與犯罪組織及加重詐欺取財與洗錢犯行，辯稱「我不認
    識蘇美惠，我是被『bojing richie Lee』騙400多萬元，當時
    是『bojing richie Lee』騙我說要還給我15萬元，我才會跟
    著蘇美惠南下嘉義去領錢。我根本沒有加入本案詐騙集團也
    沒有犯意聯絡與行為分擔，我其實也是被害人」等語(本院
    更一卷㈠第121頁至第139頁、第311頁至第324頁、更一卷㈡第
    155頁)；辯護人則辯護稱「徐月香係受『bojing richie Lee
    』欺騙，徐月香不知受託向陳○○收取金錢是被害人吳○○被詐
    欺匯入款項，且對於吳○○如何被騙匯款過程亦均不知情。本
    案是吳○○受詐騙將款項匯入本案帳戶後，才由『bojing rich
    ie Lee』與蘇美惠找徐月香一起領錢，自不能因徐月香有代
    收款行為就認定涉犯共同詐欺取財，且徐月香是受『bojing 
    richie Lee』詐騙400多萬元，而『bojing richie Lee』也曾
    經還徐月香100多萬元，本次是『bojing richie Lee』以還款
    15萬元當誘餌，徐月香誤信後才會與蘇美惠共同南下收錢，
    但徐月香並沒有幫助洗錢之犯意。尤其徐月香經臺灣士林地
    方法院110年度金訴字第121號及臺灣高等法院110年度上訴
    字第3430號一、二審判決均為無罪(下合稱士林地院無罪判
    決)，徐月香在該案中還將被害人所交付242萬元返還，若被
    告與『bojing richie Lee』是同一詐騙集團成員，豈會將已
    詐騙到手之款項返還被害人?爰請為徐月香無罪諭知」等語(
    本院更一卷㈠第325頁至第329頁、本院更一卷㈡第101頁至第1
    04頁、第155頁至第156頁)。經查：
　㈠「Gen Wang wei」向被害人吳○○佯稱「其於伊拉克當兵隨時會死掉，請依暱稱『unitednationvacation』聯合國帳號指示協助其離開伊拉克」，「unitednationvacation」再要求吳○○匯款致其陷於錯誤，於109年7月30日上午10時4分許，在臺中市大里永隆郵局臨櫃將30萬元匯入本案帳戶，其後被告2人依「bojing richie Lee」指示，於同年8月7日下午3時10分許，共同搭乘劉○○駕駛車牌號碼000-0000號計程車至嘉義縣六腳蒜頭郵局前欲向陳○○收取款項等情，業據吳○○（警096卷第38頁至第40頁）、陳○○（警096卷第1頁至第12頁）、劉○○（警096卷第41頁至第43頁）及蘇美惠（警096卷第15頁至第23頁、偵9913卷第37頁至第41頁、本院更一卷㈡第125頁至第137頁）證述明確，並有卷附吳○○之臺中市政府警察局霧峰分局國光派出所受理刑事案件報案三聯單、內政部警政署反詐騙諮詢專線紀錄表、受理詐騙帳戶通報警示簡便格式表、金融機構聯防機制通報單（警096卷第67頁至第70頁）、吳○○之郵政匯款申請書、LINE對話紀錄畫面翻拍照片（警096卷第71頁至第74頁）、自願受搜索同意書2紙（警096卷第75頁至第76頁）、嘉義縣警察局朴子分局搜索扣押筆錄、扣押物品目錄表、扣押物品收據（警096卷第77頁至第81頁）、嘉義縣警察局朴子分局扣押物品清單（警096卷第29頁）、臺灣嘉義地方檢察署扣押物品清單（偵9913卷第29頁）本案帳戶顧客資料、郵政存簿/綜合儲金儲戶申請變更帳戶事項申請書、印鑑單、客戶歷史交易清單（警096卷第83頁至第90頁）、蘇美惠與陳○○LINE對話紀錄畫面翻拍照片（警096卷第94頁至第96頁）、蘇美惠與「bojing richie Lee」LINE對話紀錄畫面翻拍照片（警096卷第97頁至第109頁）、蘇美惠與徐月香(暱稱「薇多利亞赫蘇」)LINE對話紀錄畫面翻拍照片（警096卷第110頁至第119頁）、徐月香與「bojing richie Lee」(暱稱「Official」)LINE對話紀錄畫面翻拍照片（警096卷第120頁至第134頁）、徐月香手機通訊錄畫面翻拍照片（警096卷第135頁）可佐，並扣得SUGAR廠牌行動電話1具(含門號0000000000號晶片卡1張)及IPHONE廠牌行動電話1具(含門號0000000000號晶片卡1張)（本院110年度保管檢字第298號扣押物品清單，本院金訴卷第15頁），且為徐月香所不爭執(本院更一卷㈠第135頁至第136頁)，此部分事實首堪認定為真。
　㈡被告2人共同於上開時、地向陳○○收取款項緣由，業據徐月香
    於109年8月8日警詢時供述「因蘇美惠及『Official』與陳○○
    都來電叫我要一同前來陳○○才願意取款。在搭車前往取款的
    路上，『Official』告知蘇美惠取款後可以分得1萬5000元、
    我可以分得3萬5000元」等語(警096卷第26頁至第33頁)，徐
    月香於警詢時已明確供述其係依「bojing richie Lee」指
    示向陳○○收款後可獲取報酬3萬5000元，而此情與「bojing 
    richie Lee」向蘇美惠稱「你拿一萬五韆，給我老婆【註：
    指徐月香】三萬五韆」（警096卷第97頁至第109頁、本院更
    一卷㈡第130頁）互核相符，並經蘇美惠審理時證述「『bojin
    g richie Lee』傳送這句訊息時，我跟徐月香已經在計程車
    上，我有把對話內容拿給徐月香看」等語(本院更一卷㈡第13
    0頁至第131頁)明確，則被告2人於109年8月7日共同前往嘉
    義縣六腳蒜頭郵局欲向陳○○收取含吳○○受詐騙後匯入本案帳
    戶之款項40萬元(另筆為不詳人士匯入之10萬元)，當可確定
    徐月香在本案詐騙集團從事收取詐欺款項之「收水」工作藉
    以獲取3萬5000元不法報酬無訛。
  ㈢對徐月香辯解與辯護意旨不為本院採憑之理由：
　⒈徐月香與辯護意旨雖均辯稱係受「『bojing richie Lee』詐騙
    400萬元，本次共同與蘇美惠向陳○○收取款項是因『bojing r
    ichie Lee』騙稱欲返還15萬元」等語，惟查：
　①徐月香於警詢中已經供述欲向陳○○取款目的旨在獲取報酬3萬
    5000元，業經本院認定如上，其於審理時雖翻異前詞改以上
    詞置辯，惟探究徐月香與「bojing richie Lee」間LINE對
    話紀錄中(警096卷第120頁第134頁)，「bojing richie Lee
    」自始未曾向徐月香提及於向陳○○收取款項後得自其中獲取
    15萬元用以抵償「bojing richie Lee」對徐月香所負債務
    之隻字片語，且蘇美惠於審理時證述「徐月香有向我表示『b
    ojing richie Lee 』欠她錢但沒有講欠多少錢，徐月香也沒
    提到『bojing richie Lee 』要還她15萬元的事情」等語(本
    院更一卷㈡第128頁至第129頁)，徐月香審理時所為辯解，已
    難認有據。
　②依陳○○於警詢時證稱「我接到蘇美惠來電表示有朋友匯40萬
    元至本案帳戶請我幫忙領出來。我心存懷疑因此對蘇美惠表
    示『請告訴你朋友如果可以證明這筆錢的來源再過來領而且
    需要你和你朋友一起領錢，不然我就要報警』。後來蘇美惠
    朋友徐月香打LINE給我跟我說她有一個朋友叫『李奇』有匯40
    萬元進本案帳戶叫我領出來給她。其後徐月香又陸續打給我
    跟我說幫她領這筆40萬元要給我2萬元當佣金，我拒絕後徐
    月香又打給我說要給我5萬元當佣金，但我還是不答應。我
    跟徐月香表示你跟蘇美惠一起來找我領，不然我不領給妳」
    等語(警096卷第1頁至第12頁)，及蘇美惠審理時證稱「『boj
    ing richie Lee』打電話給我，要我跟陳大哥(註：即陳○○)
    表示匯40萬元，陳大哥要求匯款者要跟我一起南下才願意領
    錢出來給我，『bojing richie Lee』向我表示徐月香會陪同
    我南下。我在計程車上有向徐月香表示陳大哥不相信錢是我
    的，要匯款者陪同我南下才願意領出」等語(本院更一卷㈡第
    126頁、第128頁)，比對陳○○使用LINE通訊軟體向蘇美惠稱
    「你告訴你朋友就會他能夠證明這一筆錢的來源你再過來領
    」、「我話說到這樣」、「你和你朋友一起下來領錢」、「
    叫你朋友一起過來如果沒有3天後報警處理」、「請問你本
    人打電話和你朋友過來不然我不會接」、「你真的太離譜了
    」、「你告訴你朋友兩個人一起下來領錢其他見面再說」等
    訊息內容均相符合（警096卷第94頁至第96頁），復佐以「b
    ojing richie Lee」向徐月香表示「告訴他【註：指陳○○】
    你匯了錢」、「Let him take 20,000」，徐月香回以「他
    說他沒答應讓人匯入」後，「bojing richie Lee」再向徐
    月香回稱「請求他，不會再發送」、「讓他拿走20,000，再
    也不會發送」、「去見他說話」、「讓他平靜下來，最後一
    次才發送一次」、「50,000TWD to him」、「告訴他你想見
    他」等訊息內容(警096卷第120頁至第134頁)，堪信陳○○證
    述蘇美惠央求其提領本案帳戶內所匯入40萬元款項，因陳○○
    懷疑該筆款項涉及不法情事而不願輕率配合，進而要求蘇美
    惠應向友人查證金錢來源及需陪同蘇美惠收取款項，徐月香
    因此方與陳○○接觸而謊稱是「李奇」匯款40萬元至本案帳戶
    (本院更一卷㈡第151頁)，並先後以2萬元及5萬元報酬誘使陳
    ○○領取本案帳戶內款項(本院更一卷㈡第149頁)等情，均屬實
    情。
　③「bojing richie Lee」為順利取得本案帳戶內之40萬元款項
    ，因而指示徐月香向陳○○表示「告訴他你匯了錢」，而由徐
    月香隨即回應以「他說他沒答應讓人匯入」，且徐月香自承
    該筆款項非「bojing richie Lee」亦非其本身所匯入(本院
    更一卷㈡第151頁)，由此顯然可見徐月香知悉匯入本案帳戶
    內之該筆款項來源不明而有涉及財產犯罪之高度可能性，然
    徐月香仍對陳○○謊稱是其友人「李奇」所匯入，試圖正當化
    該筆款項來源用以提升陳○○取款信心，且徐月香在陳○○已高
    度質疑而不願配合情形下，仍依「bojing richie Lee」指
    示先後分別以2萬元及5萬元高額報酬誘使陳○○領出本案帳內
    款項，而以陳○○身為本案帳戶使用管領人因對帳戶內所匯入
    款項察覺有異而不願輕率領取，徐月香卻持續誘之以利，央
    求陳○○僅需配合將該筆款項取出後即可獲取5萬元報酬之不
    斐收入，此種甚為詭異而不合常理之取款模式，依徐月香自
    陳碩士畢業及曾從事中醫及針灸(本院更一卷㈡第154頁)之智
    識經驗，顯然知悉「bojing richie Lee」所欲向陳○○收取
    知該筆款項係藉由本案帳戶作為洗錢取款工具而涉及詐欺取
    財之財產不法犯罪，此節亦得由徐月香另向「bojing richi
    e Lee」表示「陳【註：指陳○○】在工作時間，他不聽，他
    說如果再吵他，他就去報警」，「bojing richie Lee」回
    稱「不要讓他報警」後，徐月香再回以「他已經警告我們」
    等語(警096卷第120頁至第134頁)，及徐月香向蘇美惠稱「
    陳大哥【註：指陳○○】可能會生氣」、「我已經跟她說讓陳
    大哥生氣，人家就去報警」，蘇美惠則回稱「找人寄帳戶」
    、「所以我可以為陳先生錢掩護」、「如果你能找到另一個
    帳戶，這樣也能把錢寄給丈夫」，徐月香回稱「好」(警096
    卷第110頁至第119頁)，且觀諸蘇美惠於審理時另證述「我
    用LINE通訊軟體向徐月香傳送『那什麼時候』、『去拿他母親
    的錢』，是因為陳○○有酒駕都使用母親的本案帳戶，若有匯
    錢進去也是使用本案帳戶領取。另外我傳送『所以我可以為
    陳先生錢掩護』是因為陳○○在山上工作要請人開車載他下山
    ，40萬元已經匯入本案帳戶，我們想說這筆錢是否還在，怕
    被凍結」等語(本院更一卷㈡第132頁)等情綜合以觀，益證徐
    月香明知其所為收款行為因事屬違法，而分別向「bojing r
    ichie Lee」及蘇美惠再三提醒陳○○即將報警處理，是徐月
    香辯稱不知在本案詐騙集團中從事違法之「收水」工作，顯
    屬事後卸責之詞，不足採信。
　⒉徐月香及辯護意旨雖均稱「徐月香不知吳○○受騙經過更未參
    與，亦不知所領款項為吳○○受騙匯入之款項，無共同詐欺取
    財及洗錢之犯意聯絡與行為分擔」等語，然查：
　①關於加重詐欺取財犯罪部分
　  多人共同行使詐術手段，易使被害人陷於錯誤，其主觀惡性
    較單一個人行使詐術為重，有加重處罰之必要，爰仿照刑法
    第222條第1項第1款之立法例，將「三人以上共同犯之」列
    為第2款之加重處罰事由，本款所謂「三人以上共同犯之」
    ，不限於實施共同正犯，尚包含同謀共同正犯，刑法第339
    條之4第1項第2款立法理由可資參照。共同正犯之成立，只
    須具有犯意之聯絡與行為之分擔，既不問犯罪動機起於何人
    ，亦不必每一階段犯行，均經參與，且意思之聯絡不限於事
    前有協議，即僅於行為當時有共同犯意之聯絡者，亦屬之。
    其表示之方法，亦不以明示通謀為必要，即相互間有默示之
    合致，亦無不可。而共同實施犯罪行為之人，在合同意思範
    圍以內，各自分擔犯罪行為之一部，相互利用他人之行為，
    以達其犯罪目的者，即應對全部所發生之結果，共同負責，
    是共同正犯在犯意聯絡範圍內之行為，應同負全部責任（最
    高法院34年度上字第862號、73年度台上字第2364號、28年
    度上字第3110號判決意旨參照）。共同實施犯罪之人，在合
    同意思範圍以內，各自分擔犯罪行為之一部，相互利用他人
    之行為，以達其犯罪之目的者，即應對於全部所發生之結果
    ，共同負責；共同正犯之意思聯絡，原不以數人間直接發生
    者為限，即有間接之聯絡者，亦包括在內。如甲分別邀約乙
    、丙犯罪，雖乙、丙間彼此並無直接之聯絡，亦無礙於其為
    共同正犯之成立（最高法院28年度上字第3110號、77年度台
    上字第2135號判決意旨參照）。詐欺集團為實行詐術騙取款
    項，並蒐羅、使用人頭帳戶以躲避追緝，各犯罪階段緊湊相
    連，仰賴多人縝密分工，相互為用，方能完成之集團性犯罪
    ，雖各共同正犯僅分擔實行其中部分行為，仍應就全部犯罪
    事實共同負責；是以部分詐欺集團成員縱未直接對被害人施
    以詐術，如有收購人頭帳戶金融卡、測試、回報供為其他成
    員實行詐騙所用，或配合提領款項，從中獲取利得，餘款交
    付其他成員等行為，均係該詐欺集團犯罪歷程不可或缺之重
    要環節(最高法院110年台上字第747號判決意旨參照)。吳○○
    係先受「Gen Wang wei」佯稱「其於伊拉克當兵隨時會死掉
    ，請依暱稱『unitednationvacation』聯合國帳號指示協助其
    離開伊拉克」，「unitednationvacation」再要求吳○○匯款
    以實行詐術，致其陷於錯誤而匯款至本案帳戶，再由「boji
    ng richie Lee」與蘇美惠與徐月香相互聯繫「收水」取款
    事宜以遂行整體詐欺計畫。徐月香雖僅負責收取詐騙款項之
    收水工作，惟現今犯罪集團參與人數眾多，分工亦甚縝密，
    為達詐欺取財之目的，復為隱匿日後犯罪所得防止遭查緝，
    多區分為實施詐欺之人、提領詐欺所得之人及收集人頭帳戶
    之人，彼等均係詐欺集團組成所不可或缺之人，彼此分工均
    屬犯罪集團之重要組成成員，且被害人遭詐欺集團成員詐騙
    將款項匯入指定人頭帳戶後，仍需藉由「收水」收取款項以
    滿足實現犯罪所得。徐月香及蘇美惠與「bojing richie Le
    e」互相分工，堪認係在合同意思範圍內，各自分擔犯罪行
    為之一部，並相互利用他人之行為，自應就所參與犯罪之全
    部犯罪結果共同負責，而應論以共同正犯，其理至明，辯護
    意旨此部分辯護顯有誤會而無足憑採。
　②關於洗錢犯罪部分
　　洗錢防制法所稱之「洗錢」行為，依該法第2條之規定，係
    指：⒈意圖掩飾或隱匿特定犯罪所得來源，或使他人逃避刑
    事追訴，而移轉或變更特定犯罪所得；⒉掩飾或隱匿特定犯
    罪所得之本質、來源、去向、所在、所有權、處分權或其他
    權益者；⒊收受、持有或使用他人之特定犯罪所得。並於同
    法第14條、第15條規定其罰則，俾防範犯罪行為人藉製造資
    金流動軌跡斷點之手段，去化不法利得與犯罪間之聯結。申
    言之，洗錢防制法之立法目的，在於防範及制止因犯同法第
    3條所列之特定犯罪而取得或變得之財物或財產上利益及其
    孳息，藉由包含處置（即將特定犯罪所得直接予以移轉或變
    更）、分層化（即以迂迴層轉、化整為零之多層化包裝方式
    ，掩飾或隱匿特定犯罪所得）及整合（即收受、持有或使用
    他人之特定犯罪所得，使之回流至正常金融體系，而得以合
    法利用享受）等各階段之洗錢行為，使其形式上轉換成為合
    法來源，以掩飾或切斷特定犯罪所得與犯罪之關聯性，而藉
    以逃避追訴、處罰。參酌洗錢防制法第3條、第4條第2項之
    立法說明：「洗錢犯罪之處罰，其有關前置犯罪之聯結，並
    非洗錢犯罪之成立要件，僅係對於違法、不合理之金流流動
    起訴洗錢犯罪，作不法原因之聯結」、「洗錢犯罪以特定犯
    罪為前置要件，主要著眼於對不法金流軌跡之追查，合理建
    構其追訴基礎，與前置之特定犯罪成立與否，或是否有罪判
    決無關。」等旨，足見同法第14條第1項之一般洗錢罪與特
    定犯罪係不同構成要件之犯罪，各別行為是否該當於一般洗
    錢罪或特定犯罪，應分別獨立判斷，特定犯罪僅係洗錢行為
    之「不法原因聯結」，即特定犯罪之「存在」及「利得」，
    僅係一般洗錢罪得以遂行之情狀，而非該罪之構成要件行為
    。特定犯罪之既遂與否和洗錢行為之實行間，不具有時間先
    後之必然性，只要行為人實行洗錢行為，在後續因果歷程中
    可以實現掩飾、隱匿特定犯罪所得之效果，即得以成立一般
    洗錢罪，並不以「特定犯罪已發生」或「特定犯罪所得已產
    生」為必要。又我國洗錢防制法對於洗錢之定義，所參酌之
    聯合國禁止非法販運麻醉藥品和精神藥物公約（又稱維也納
    公約）第3條第1項第b、c款，以及聯合國打擊跨國有組織犯
    罪公約第6條第1項第a、b款之中文版，雖將行為人必須「kn
    owing 」洗錢標的財產是源自特定犯罪所得之「knowing 」
    翻譯為「明知」。但洗錢防制法第2條修正之立法說明第4點
    ，已敘明有關是否成立該條第3款洗錢行為之判斷重點「在
    於主觀上是否明知或可得而知所收受、持有」，即不以「明
    知」為限。且英美法之犯罪主觀要件與我國刑法規定差異甚
    大，解釋上不宜比附援引，而應回歸我國刑法有關犯罪故意
    之規定處理，對於構成犯罪之事實，除法律明定以「明知」
    為要件，行為人須具有確定故意（直接故意）外，犯罪之故
    意仍應包含確定故意、不確定故意（未必故意或間接故意）
    ，洗錢行為法文並無「明知」之要件，在解釋上自不能限於
    確定故意。是以洗錢防制法第2條所指之「特定犯罪」（修
    法前稱前置犯罪），並非一般洗錢罪之客觀構成要件，性質
    上應屬學理所稱之「客觀處罰條件」，與該罪之不法內涵無
    涉，而屬限制刑罰事由，因此其行為人主觀並無認識不法所
    得確切聯絡之特定犯罪為何之必要，甚至行為時，亦不需特
    定犯罪已經發生，只需最終存在而取得聯結即足。則同法第
    2條第2款之洗錢行為，指行為人有掩飾或隱匿特定犯罪所得
    之本質、來源、去向、所在、所有權、處分權或其他權益之
    客觀行為，主觀亦有明知或預見其行為將掩飾或隱匿犯罪所
    得，而有意使其發生或不違背其本意之確定故意或不確定故
    意，即為該當。故特定犯罪之正犯實行特定犯罪後，為掩飾
    、隱匿其犯罪所得財物之去向及所在，而令被害人將款項轉
    入其所持有、使用之他人金融帳戶，並由該特定犯罪正犯前
    往提領其犯罪所得款項得手，如能證明該帳戶內之款項係特
    定犯罪所得，因已被提領而造成金流斷點，該當掩飾、隱匿
    之要件，該特定犯罪正犯自成立一般洗錢罪之正犯。徐月香
    智識程度及生活經驗均屬正常，已如前述，自當知悉現今詐
    騙案件猖獗，詐騙犯罪者常藉由收購、承租、借用或假借貸
    款、應徵工作等方式取得他人金融機構帳戶、金融卡等資料
    以供詐欺取款，並用以隱匿身分逃避追緝之用，且無正當理
    由代他人領取金融帳戶再交付予無信賴基礎之他人，顯然係
    詐欺犯罪者用以掩飾詐欺取財犯罪之技倆，而「bojing ric
    hie Lee」取得本案帳戶作為提領工具，以隱匿其詐欺犯罪
    所得，而使其來源形式上合法化，則使用本案帳戶以逃避國
    家追訴、處罰之行為，已發生製造詐欺犯罪所得金流斷點，
    並使各該犯罪所得嗣後之流向不明，達成隱匿犯罪所得去向
    之效果，況依徐月香審理時自承「蘇美惠告訴我陳○○沒有答
    應讓人匯錢進去本案帳戶，40萬元匯入讓陳○○很不高興。我
    也覺得本案帳戶內這筆40萬元很奇怪，因為第一次匯款100
    多萬就被凍結了。這筆40萬元不是我的也不是『bojing rich
    ie Lee』的」等語(本院更一卷㈡第149頁至第151頁)，更可確
    知徐月香主觀上知悉「bojing richie Lee」係以本案帳戶
    作為隱匿詐欺犯罪所得去向，以逃避偵查機關追查犯罪所得
    實際持有人及去向，確屬於積極主動之掩飾行為，是徐月香
    所為係掩飾加重詐欺取財罪犯罪所得之去向之洗錢行為，至
    為明確，辯護意旨辯稱徐月香無洗錢犯意，亦無足採信。
  ⒊徐月香雖提出士林地院無罪判決(本院更一卷㈠第375頁至第38
    8頁、第389頁至第413頁)及臺灣臺北地方法院110年度易字
    第592號無罪判決(下稱臺北地院無罪判決，本院更一卷㈡第1
    61頁至第166頁)，且辯護意旨辯護稱「依士林地院無罪判決
    認定徐月香有將詐騙金額242萬元返還被害人，徐月香與『bo
    jing richie Lee』顯非同夥，徐月香並無參與本案詐騙集團
    」等語，然查：
　①組織犯罪防制條例所稱之犯罪組織，係指三人以上以實施強
    暴、脅迫、詐欺、恐嚇為手段或最重本刑逾5年有期徒刑之
    罪，所組成具有持續性或牟利性之有結構性組織；而所稱有
    結構性組織，係指非為立即實施犯罪而隨意組成，不以具有
    名稱、規約、儀式、固定處所、成員持續參與或分工明確為
    必要，同條例第2條第1項、第2項分別定有明文。本案詐騙
    集團先由「bojing richie Lee」以話術詐騙被害人，再指
    示被告2人擔任收取被害人受詐騙後匯入本案帳戶內款項之
    「收水」工作，顯非隨意組成之團體，堪認本案詐騙集團係
    透過縝密之計畫與分工，成員彼此相互配合，由至少三人以
    上之多數人所組成，持續以實施詐欺為手段而牟利之具有完
    善結構之組織，核屬三人以上以實施詐術為手段所組成具牟
    利性及持續性之結構性犯罪組織，合於組織犯罪防制條例第
    2條第1項所稱之犯罪組織。再徐月香聽從「bojing richie 
    Lee」指示擔任收水工作並因此得以分受報酬而參與詐欺犯
    行之一環，足見徐月香確有參與犯罪組織之主觀犯意無疑。
　②另細繹士林地院無罪判決及臺北地院無罪判決之理由均與本
    案無實質關聯性，且我國刑事訴訟法係採實質真實發現主義
    ，審理事實之法院應自行調查證據，本於調查所得，獨立為
    心證之判斷認定事實，不受其他判決或檢察官不起訴處分之
    拘束(最高法院111年度台上字第182號判決意旨參照)，則本
    院綜合前開證據認定徐月香犯行如上，自不受前開判決拘束
    ，徐月香及辯護意旨此部分抗辯仍不足為其有利認定。
三、犯罪事實二、㈠中，依蘇美惠供述其與「bojing richie Lee
    」間LINE通訊軟體對話關於「在派警察就來了」、「你懂不
    懂我們國家的防洗錢案」、「這次的錢過一段時間安靜了再
    說」等訊息內容，是「鼎金數位金融-LEO/子珺」之成年女
    子為其回覆(警096卷第15頁、偵9913卷第39頁、本院更一卷
    ㈡第148頁)，則「bojing richie Lee」與「鼎金數位金融-L
    EO/子珺」確為本案詐騙集團中不同成員，此部分事實尚無
    疑義，惟林○○雖係因「Nobleengineer」、「Douglas Zhang
    」對其佯稱「其海上鑽油平台機器損壞需協助匯款」等話術
    受騙而匯款至本案帳戶，然因實務上施用詐術者一人分飾多
    角之情形亦所在多有，自無法排除是「bojing richie Lee
    」使用「Nobleengineer」、「Douglas Zhang」名義，且卷
    內亦無證據足以確認分屬二人，是本院認定「bojing richi
    e Lee」與「Nobleengineer」、「Douglas Zhang」均為同
    一人；犯罪事實二、㈡中，吳○○雖係因「Gen Wang wei」佯
    稱「其於伊拉克當兵隨時會死掉，請依暱稱『unitednationv
    acation』聯合國帳號指示協助其離開伊拉克」，「unitedna
    tionvacation」再要求吳○○匯款，然本院無法排除是「boji
    ng richie Lee」使用「Gen Wang wei」、「unitednationv
    acation」名義，且卷內亦無證據確認為不同之人，是本院
    認定「bojing richie Lee」與「Gen Wang wei」、「unite
    dnationvacation」均為同一人，一併指明。
四、至徐月香雖表示其有向臺北市政府警察局松山分局三民派出
    所及中崙派出所報案受「bojing richie Lee」詐騙400多萬
    元之報案紀錄及匯款紀錄等語(本院更一卷㈡第137頁)，惟本
    院已經認定徐月香犯行如上，且徐月香是否與「bojing ric
    hie Lee」間另存有民、刑事訴訟，均無礙徐月香於本案犯
    罪事實之認定，本院因認無調取該等報案及匯款紀錄之必要
    ，併此敘明。
五、綜上所述，本案事證明確，被告2人犯行均堪認定，均應依
    法論科。
肆、論罪科刑
一、核被告蘇美惠於犯罪事實一所為，係犯組織犯罪防制條例第
    3條第1項後段之參與犯罪組織罪；於犯罪事實二、㈠所為，
    係犯刑法第339條之4第1項第2款之三人以上共同犯詐欺取財
    與洗錢防制法第14條第1項之洗錢罪；於犯罪事實二、㈡所為
    ，則係犯刑法第339條之4第1項第2款之三人以上共同犯詐欺
    取財與洗錢防制法第14條第2項、第1項之洗錢罪未遂罪。核
    被告徐月香於犯罪事實一所為，係犯組織犯罪防制條例第3
    條第1項後段之參與犯罪組織罪；於犯罪事實二、㈡所為，係
    犯刑法第339條之4第1項第2款之三人以上共同犯詐欺取財與
    洗錢防制法第14條第2項、第1項之洗錢罪未遂罪。至公訴意
    旨認被告2人於犯罪事實二、㈡所為均屬洗錢既遂罪，惟吳○○
    匯入本案帳戶之款項未遭提領或轉匯，未能達到掩飾、隱匿
    犯罪所得去向及所在之結果，應僅屬於洗錢未遂階段，公訴
    意旨認此部分認定則有未洽，且因僅行為態樣之既遂、未遂
    之分，即無庸引用刑事訴訟法第300條變更起訴法條（最高
    法院101年度台上字第3805號判決意旨參照）。另被告2人於
    犯罪事實二、㈡所犯洗錢部分，已著手於犯罪行為實行而不
    遂為未遂犯，爰依刑法第25條第2項規定按既遂犯之刑減輕
    之。
二、行為人以一參與詐欺犯罪組織，並分工加重詐欺行為，同時
    觸犯參與犯罪組織罪及加重詐欺取財罪，雖其參與犯罪組織
    之時地與加重詐欺取財之時地，在自然意義上非完全一致，
    然二者仍有部分合致，且犯罪目的單一，依一般社會通念，
    認應評價為一罪方符合刑罰公平原則，應屬想像競合犯，如
    予數罪併罰，反有過度評價之疑，實與人民法律感情不相契
    合。蘇美惠於犯罪事實二、㈠㈡所犯三人以上共同詐欺取財罪
    、洗錢(未遂)罪，徐月香於犯罪事實二、㈡為所犯三人以上
    共同詐欺取財罪、洗錢罪，各係在同一犯罪決意及計畫下所
    為行為，雖然時地在自然意義上並非完全一致，然仍有部分
    合致，且犯罪目的單一，依一般社會通念，認應評價為一行
    為方符合刑罰公平原則，屬一行為觸犯數罪名之想像競合犯
    ，應依刑法第55條前段規定從重之三人以上共同犯詐欺取財
    罪處斷。　　
三、組織犯罪防制條例第3條第1項前段與後段，分別對於「發起
    、主持、操縱、指揮」及「參與」犯罪組織者，依其情節不
    同而為處遇，行為人雖有其中一行為（如參與），不問其有
    否實施各該手段（如詐欺）之罪，均成立本罪，然在未經自
    首或有其他積極事實，足以證明其確已脫離或解散該組織之
    前，其違法行為，仍繼續存在，即為行為之繼續，而屬單純
    一罪，至行為終了時，仍論為一罪。又刑法上一行為而觸犯
    數罪名之想像競合犯存在之目的，在於避免對於同一不法要
    素予以過度評價。自然意義之數行為，得否評價為法律概念
    之一行為，應就客觀構成要件行為之重合情形、主觀意思活
    動之內容、所侵害之法益與行為間之關連性等要素，視個案
    情節依社會通念加以判斷。刑法刪除牽連犯之規定後，原認
    屬方法目的或原因結果，得評價為牽連犯之二犯罪行為間，
    如具有局部之同一性，或其行為著手實行階段可認為同一者
    ，得認與一行為觸犯數罪名之要件相侔，依想像競合犯論擬
    ，倘其實行之二行為，無局部之重疊，行為著手實行階段亦
    有明顯區隔，依社會通念難認屬同一行為者，應予分論併罰
    。因而，行為人以一參與詐欺犯罪組織，並分工加重詐欺行
    為，同時觸犯參與犯罪組織罪及加重詐欺取財罪，雖其參與
    犯罪組織之時、地與加重詐欺取財之時、地，在自然意義上
    非完全一致，然二者仍有部分合致，且犯罪目的單一，依一
    般社會通念，認應評價為一罪方符合刑罰公平原則，應屬想
    像競合犯，如予數罪併罰，反有過度評價之疑，實與人民法
    律感情不相契合。加重詐欺罪係侵害個人財產法益之犯罪，
    其罪數計算，以被害人數、被害次數之多寡，決定其犯罪之
    罪數，核與參與犯罪組織罪之侵害社會法益，因應以行為人
    所侵害之社會全體利益為準據，認定係成立一個犯罪行為，
    有所不同，是以倘若行為人於參與犯罪組織之繼續中，先後
    加重詐欺數人財物，因行為人僅為一參與組織行為，侵害一
    社會法益，應僅就首次犯行論以參與犯罪組織罪及加重詐欺
    罪之想像競合犯，而其後之犯行，乃為其參與組織之繼續行
    為，為避免重複評價，當無從將一參與犯罪組織行為割裂再
    另論一參與犯罪組織罪，而與其後所犯加重詐欺罪從一重論
    處之餘地（最高法院107年度台上字第1066號判決意旨參照
    ）。被告2人加入本案詐騙集團擔任收水後，蘇美惠於犯罪
    事實二、㈠所犯之加重詐欺取財罪乃其參與犯罪組織行為後
    之首次犯行，徐月香於犯罪事實二、㈡所犯之加重詐欺取財
    罪，則為其參與犯罪組織行為後之首次犯行，而被告2人所
    參與本案詐欺集團犯罪組織之目的，即為施用詐術使受騙對
    象陷於錯誤而交付財物，具有行為局部之同一性，在法律上
    應評價為一行為，已如前述，故蘇美惠就犯罪事實二、㈠犯
    行與徐月香就犯罪事實二、㈡犯行，分別為一行為觸犯數罪
    名（加重詐欺取財罪、參與犯罪組織罪）之想像競合犯，依
    刑法第55條前段規定，應從重之三人以上共同犯詐欺取財罪
    處斷。
四、蘇美惠於犯罪事實二、㈠與「bojing richie Lee」、「鼎金
    數位金融-LEO/子珺」；於犯罪事實二、㈡與徐月香、「boji
    ng richie Lee」間，分別有犯意聯絡及行為分擔，均應論
    以共同正犯。被告2人被告和本案詐騙集團成員利用不知情
    之陳○○及劉○○遂行其犯行，為間接正犯。蘇美惠就犯罪事實
    二、㈠㈡所示犯行，係針對不同被害對象施詐，犯意各別，應
    分論併罰。
五、想像競合犯之處斷刑，本質上係「刑之合併」。其所謂從一
    重處斷，乃將想像競合犯組成之評價上數罪，合併為科刑一
    罪，其所對應之刑罰，亦合併其評價上數罪之數法定刑，而
    為一個處斷刑。易言之，想像競合犯侵害數法益者皆成立犯
    罪，論罪時必須輕、重罪併舉論述，同時宣告所犯各罪名，
    包括各罪有無加重、減免其刑之情形，亦應說明論列，量刑
    時併衡酌輕罪部分量刑事由，評價始為充足，然後依刑法第
    55條前段規定「從一重處斷」，非謂對於其餘各罪可置而不
    論。因此，法院決定處斷刑時，雖以其中最重罪名之法定刑
    ，做為裁量之準據，惟於裁量其輕重時，仍應將輕罪合併評
    價在內（最高法院108年度台上字第4405、4408號判決意旨
    參照）。蘇美惠於偵查及審理時均自白洗錢及參與本案犯罪
    組織犯行，是就其所犯洗錢罪部分依洗錢防制法第16條第2
    項規定減輕其刑，並就所犯參與犯罪組織罪部分依組織犯罪
    防制條例第8條第1項後段遞減輕其刑；另就洗錢未遂罪部分
    ，依未遂犯減輕其刑後，再依洗錢防制法第16條第2項規定
    遞減輕其刑。徐月香則僅就洗錢未遂罪部分，依未遂犯減輕
    其刑。被告2人所犯洗錢(未遂)罪及參與犯罪組織罪，均屬
    想像競合犯其中之輕罪，不生處斷刑之實質影響，然對於其
    等罪名所涉相關減免其刑規定仍應列予說明，並於量刑時在
    加重詐欺取財罪之法定刑度內作為量刑從輕審酌之因子。
六、爰審酌被告2人不思正途獲取財物，於國家大力查緝詐欺集
    團下，猶仍為圖己利而擔任本案詐騙集團「收水」工作，參
    與本案詐騙集團之分工，使本案詐騙集團所為詐欺取財之利
    益得以實現，然考量被告2人並非本案詐騙集團核心成員，
    亦非實際施以詐術致被害人陷於錯誤之人，被告2人雖擔任
    「收水」工作，然相較於隱身幕後之「bojing richie Lee
    」，被告2人所參與之犯罪情節應屬次要，對於被害人所侵
    害法益之危險性應較輕微，另考量被告2人所為均助長詐欺
    犯罪風氣，另考量蘇美惠始終坦承犯行，徐月香則否認犯行
    （此乃被告基於防禦權之行使而為辯解，本院不得以此作為
    加重量刑之依據，但此與其餘相類似、已坦承全部犯行之案
    件相較，自應在量刑予以充分考量，以符平等原則）之犯後
    態度，及蘇美惠雖與林○○達成和解卻未按期履行賠償，迄今
    僅給付1萬6000元且自陳已無力繼續賠償，兼衡蘇美惠自陳
    國中畢業之智識程度，未婚、無子女，從事醫院清潔工，與
    父母同住，家境普通；徐月香自陳碩士畢業之智識程度，與
    配偶離婚、育有1名成年子女，受羈押前從事中醫與針灸，
    獨居，為低收入戶，患有高血壓、糖尿病、高膽固醇血症、
    左側腎臟肌肉血管脂肪瘤(本院更一卷㈡第105頁)等一切情狀
    ，分別量處如主文所示之刑。再考量蘇美惠所犯各罪，各次
    行為時間接近及於本案詐騙集團中之角色分工，其所為本案
    各罪之犯罪類型、行為態樣、手段、動機相近，責任非難重
    複之程度顯然較高，如以實質累加之方式定應執行刑，處罰
    之刑度恐將超過其行為之不法內涵與罪責程度，爰基於罪責
    相當之要求，於刑法第51條第5款所定之外部性界限內，綜
    合評價各罪類型、關係、法益侵害之整體效果，考量比例原
    則、平等原則、責罰相當原則、重複評價禁止原則為內涵之
    內部性界限，為適度反應被告整體犯罪行為之不法與罪責程
    度及對其施以矯正之必要性，而定蘇美惠應執行刑如主文所
    示。
七、不予宣告強制工作
　　司法院釋字第812號解釋宣告組織犯罪防制條例第3條第3項
    規定之強制工作係就受處分人之人身自由所為限制，違反憲
    法比例原則及憲法明顯區隔原則之要求，與憲法第8條保障
    人身自由之意旨不符，應自解釋公布之日（即110年12月10
    日）起失其效力，是本案自無庸審酌是否對被告2人宣告強
    制工作。
八、沒收部分：
  ㈠洗錢防制法第18條第1項前段規定「犯第14條之罪，其所移轉
    、變更、掩飾、隱匿、收受、取得、持有、使用之財物或財
    產上利益，沒收之」，其無「不問屬於犯罪行為人與否  」
    之要件（絕對義務沒收），當以屬於（指實際管領）犯罪行
    為人者為限，始應（相對義務）沒收。次按犯罪所得，屬於
    犯罪行為人者，沒收之；於全部或一部不能沒收或不宜執行
    沒收時，追徵其價額，刑法第38條之1第1項前段、第3項定
    有明文。又按共同正犯犯罪所得之沒收、追徵，應就各人分
    得之數為之。是若共同正犯各成員內部間，對於犯罪所得分
    配明確時，應依各人實際所得宣告沒收；倘共同正犯個人確
    無所得或就犯罪所得無處分權限，且與其他成員亦無共同處
    分權限者，固無從諭知沒收。然若共同正犯對於犯罪所得實
    際上有共同處分權限，僅因彼此間尚未分配或分配狀況未臻
    具體、明確時，參照民法第271條、民事訴訟法第85條第1 
    項前段等規定之法理，應按其共同正犯人數平均計算認定個
    人分得之數，沒收、追徵該犯罪所得（最高法院109年度台
    上字第1154號判決意旨參照）。林○○被詐欺款項已經蘇美惠
    交付予「鼎金數位金融-LEO/子珺」，蘇美惠對該款項欠缺
    共同處分權，尚無從依洗錢防制法第18條第1項前段或依刑
    法第38條之1第1項前段、第3項規定，逕對蘇美惠宣告沒收
    或追徵林○○被詐欺之匯款金額。
　㈡蘇美惠自承本案犯罪所得即獲取4萬元報酬並未扣案，惟蘇美
    惠已與林○○調解成立並實際支付1萬6000元，就此部分如再
    對蘇美惠宣告沒收實有過苛，爰依刑法第38條之2第2項，不
    予宣告沒收。然為符合澈底剝奪被告犯罪不法所得立法目的
    就所餘2萬4000元仍應宣告沒收，爰依刑法第38條之1第1項
    前段、第3項規定諭知沒收，且於全部或一部不能沒收或不
    宜執行沒收時，追徵其價額。　　　　
　㈢扣案徐月香及蘇美惠各自持用之門號0000000000號(含晶片卡
    1張)、門號0000000000號(含晶片卡1張)行動電話各1具，為
    被告2人聯繫本案犯行使用，此有通訊軟體翻拍照片可憑，
    均應依刑法第38條第2項規定宣告沒收。　　
據上論斷，應依刑事訴訟法第299條第1項前段（依刑事判決精簡
原則，僅記載程序法條），判決如主文。
本案經檢察官賴韻羽提起公訴，檢察官楊麒嘉到庭執行職務。
中　　華　　民　　國　　111 　年　　7 　　月　　28　　日
                  刑事第八庭審判長法  官  謝其達
　　　　　　　　　　　　　　　　　法  官  鄭諺霓
　　　　　　　　　　　　　　　　　法  官  盧伯璋 
以上正本證明與原本無異。
如不服本判決應於收受判決後20日內向本院提出上訴書狀，並應敘述具體理由；其未敘述上訴理由者，應於上訴期間屆滿後20日內向本院補提理由書（均須按他造當事人之人數附繕本）「切勿逕送上級法院」。告訴人或被害人如對於本判決不服者，應具備理由請求檢察官上訴，其上訴期間之計算係以檢察官收受判決正本之日期為準。　　　　　　　　　　　　　　　　　
中　　華　　民　　國　　111 　年　　7 　　月　　28　　日
                                  書記官  曹瓊文

附錄本案論罪科刑法條全文：　　
組織犯罪防制條例第3條第1項
發起、主持、操縱或指揮犯罪組織者，處三年以上十年以下有期
徒刑，得併科新臺幣一億元以下罰金；參與者，處六月以上五年
以下有期徒刑，得併科新臺幣一千萬元以下罰金。但參與情節輕
微者，得減輕或免除其刑。
洗錢防制法第14條
有第二條各款所列洗錢行為者，處7 年以下有期徒刑，併科新臺
幣5 百萬元以下罰金。
前項之未遂犯罰之。
前二項情形，不得科以超過其特定犯罪所定最重本刑之刑。　
中華民國刑法第339條之4
犯第三百三十九條詐欺罪而有下列情形之一者，處一年以上七年
以下有期徒刑，得併科一百萬元以下罰金：
一、冒用政府機關或公務員名義犯之。
二、三人以上共同犯之。
三、以廣播電視、電子通訊、網際網路或其他媒體等傳播工具，
    對公眾散布而犯之。
前項之未遂犯罰之。